臺灣臺北地方法院刑事判決
111年度審簡上字第36號
上  訴  人  臺灣臺北地方檢察署檢察官
兼  被  告  陳竑維
            李家銓
上列上訴人等因被告等犯傷害案件，不服本院於民國110年11月2
2日所為110年度審簡字第1768號第一審簡易判決（起訴案號：臺
灣臺北地方檢察署110年度偵字第6004號），提起上訴，本院管
轄之第二審合議庭判決如下：
    主      文
上訴駁回。
陳竑維緩刑參年，並應依如附表所示內容支付損害賠償。
李家銓緩刑參年，並應依如附表所示內容支付損害賠償。
    事實及理由
一、本案經本院管轄第二審合議庭審理結果，除證據部分補充增
    列「被告陳竑維、李家銓於本院準備程序及審理中之自白」
    、「告訴人廖翌荃於本院準備程序及審理中之指述」等件外
    ，認第一審判決以被告陳竑維、李家銓2人所為，均係共同
    犯刑法第277條第1項之傷害罪，各處有期徒刑5月，並諭知
    得以新臺幣（下同）1,000元折算1日之易科罰金折算標準，
    核其認事用法及量刑均無不當，應予維持，並引用第一審簡
    易判決記載之犯罪事實及理由（如附件）。
二、上訴意旨：
　㈠檢察官略以：告訴人廖翌荃因被告陳竑維、李家銓2人之犯行
    ，除受有前額撕裂傷、頭頂及頂枕擦傷及右眉裂傷、右鼻子
    下方處及左臉頰及上唇及左顳擦傷及血腫、左顳血腫併上門
    牙損傷等傷害外，於案發後幾乎每日作惡夢，內心受創嚴重
    ，參以雙方互不相識，被告2人僅因細故即共同狂毆於深夜
    前往為其代駕之告訴人，毫無法治觀念、嚴重敗壞社會治安
    ，事後又不願賠償告訴人所受損害，犯後態度不佳，原審量
    刑過輕而有不當，希予撤銷改判等語。
　㈡被告陳竑維、李家銓2人略以：伊等均坦承犯行，有意願補償
    告訴人，然於原審時因無資力滿足告訴人希望的賠償金額，
    致未能達成和解，現已於上訴後與告訴人達成和解，請求法
    院從輕量刑，並給予緩刑自新之機會等語。
三、按量刑之輕重，係事實審法院得依職權自由裁量之事項，茍
    已斟酌刑法第57條各款所列情狀而未逾越法定刑度，則不得
    遽指為違法；又刑罰之量定屬法院自由裁量之職權行使，但
    仍應審酌刑法第57條所列各款事由及一切情狀，為酌量輕重
    之標準，並非漫無限制，在同一犯罪事實與情節，如別無其
    他加重或減輕之原因，下級法院量定之刑，亦無過重或失輕
    之不當情形，則上級法院對於下級法院之職權行使，原則上
    應予尊重。
四、經查，被告2人於偵查、原審審理、本院準備程序及審理中
    均坦承犯行，並有原判決所引用之證據在卷可資佐證，足認
    被告2人確均係共同犯刑法第277條第1項之傷害罪。原審以
    被告罪證明確並審酌被告等之生活狀況、智識程度、犯後態
    度、告訴人及被害人所受損害、雙方當時因金額認知差距致
    未能和解等一切情狀，量處如前開所示之刑，並諭知前述之
    易科罰金折算標準，已詳細審酌刑法第57條各款所列情形，
    並具體說明量刑之理由，故認原審判決核無逾越法定刑度，
    或有濫用自由裁量權限之違法或不當之情事。從而，檢察官
    、被告上訴主張原審量刑不當部分，均核無理由，俱應予駁
    回。
五、附條件緩刑之宣告：
　㈠被告2人前均未曾因故意犯罪受有期徒刑以上刑之宣告，有臺
    灣高等法院被告前案紀錄表附卷可參，渠等因一時失慮，致
    罹刑典，惟犯後坦認犯行，業已與告訴人於本院審理時成立
    調解，即願連帶賠償共25萬元，且已於111年5月17日當庭給
    付10萬元，其餘款項分期履行（詳如附表所示），有本院11
    1年5月17日審判筆錄、和解筆錄在卷可考（見本院審簡上卷
    第131至133、135頁）；復經告訴人到庭表示：將撤回現繫
    屬的另案民事訴訟，刑事案件則願意原諒被告，同意給予被
    告附條件緩刑等語（見本院審簡上卷第132至133頁之審判筆
    錄）。堪認被告2人經此教訓，當知所警惕，信其無再犯之
    虞，認所宣告之刑，以暫不執行為適當，依刑法第74條第1
    項第1款規定，併予宣告緩刑3年，以啟自新。
  ㈡本院為使告訴人獲得更充足之保障，爰斟以前述被告2人自願
    賠償告訴人之方式及所達成之和解筆錄內容，依刑法第74條
    第2項第3款規定，以如附表所示內容作為緩刑之條件，併予
    宣告如主文所示。又倘被告等不履行上開負擔，且情節重大
    ，足認原宣告之緩刑難收其預期效果，而有執行刑罰之必要
    者，依刑法第75條之1第1項第4款規定，得撤銷其緩刑宣告
    ，附此敘明。
據上論斷，應依刑事訴訟法第455條之1第1項、第3項、第368 條
、第373條，刑法第74條第1項第1款、第2項第3款，判決如主文
。　　
本案經檢察官游明慧偵查起訴，檢察官翁珮嫻到庭執行職務並提
起上訴，檢察官黃思源、楊舒雯到庭執行職務。
中　　華　　民　　國　　111 　年　　5 　　月　　31　　日
                  刑事第二十一庭審判長法  官  程克琳
                                      法  官  倪霈棻
　　　　　　　　　　　　　　　　　　  法  官  歐陽儀
以上正本證明與原本無異。
不得上訴。
                                      書記官  程于恬
中　　華　　民　　國　　111 　年　　5 　　月　　31　　日
附表：　　
給付金額及方式 ㈠陳竑維、李家銓二人願連帶給付廖翌荃共新臺幣（下同）貳拾伍萬元整，其中壹拾萬元整，已於民國（下同）一一一年五月十七日當庭給付完畢，經廖翌荃點收無誤，餘額壹拾伍萬元自一一一年六月起，按月於每月二十日前給付貳萬元整（共分八期給付，即陳竑維、李家銓每人每月各給付壹萬元，最後一期被告每人各給付伍仟元），至全部給付完畢為止，如有一期未履行，尚未到期部分視為全部到期。（廖翌荃已當庭點收壹拾萬元）。 ㈡上開分期給付金額匯入廖翌荃指定之中華郵政700 板橋國慶郵局帳號00000000000000號戶名廖翌荃帳戶。 ㈢廖翌荃其餘請求拋棄（並撤回臺北簡易庭111年度北簡字第5308號民事訴訟）。 

附件：
臺灣臺北地方法院刑事簡易判決
110年度審簡字第1768號
公  訴  人  臺灣臺北地方檢察署檢察官
被      告  陳竑維
            李家銓
共      同
選任辯護人  陳君沛律師
            陳立曄律師
            陳柔蓉律師
上列被告因傷害案件，經檢察官提起公訴（110年度偵字第6004
號），嗣因被告均自白犯罪，本院合議庭裁定由受命法官獨任逕
以簡易判決處刑（原案號：110年度審訴字第868號），判決如下
：
    主  文
陳竑維共同犯傷害罪，處有期徒刑伍月，如易科罰金，以新臺幣
壹仟元折算壹日。
李家銓共同犯傷害罪，處有期徒刑伍月，如易科罰金，以新臺幣
壹仟元折算壹日。
    事實及理由
一、犯罪事實要旨：
　　陳竑維、李家銓於民國109年12月1日凌晨1時15分許前某時
    ，在臺北市○○區○○○路○段000號附近聚會飲酒，嗣於凌晨1時
    15分許結束聚會，商請臺灣代駕公司指派司機前往上址提供
    代駕服務，臺灣代駕公司遂指派廖翌荃、陳金讚前往上址，
    詎陳竑維、李家銓酒後情緒失控，因不滿廖翌荃（所涉傷害
    部分，另經檢察官為不起訴處分）催促，竟基於傷害他人身
    體之犯意聯絡，由陳竑維徒手及持廖翌荃所有之安全帽毆打
    廖翌荃頭、臉部，李家銓亦拉扯廖翌荃頭髮及徒手毆打廖翌
    荃頭、臉部，其等雖經陳金讚在旁多次勸阻，仍未停手，致
    廖翌荃受有前額撕裂傷、頭頂及頂枕擦傷及右眉裂傷、右鼻
    子下方處及左臉頰及上唇及左顳擦傷及血腫、左顳血腫併上
    門牙損傷等傷害。
二、下列證據足證上開犯罪事實：
　㈠證人即告訴人廖翌荃於警詢、偵訊及本院訊問時之陳訴。
　㈡證人陳金讚於警詢、偵訊時之證述。　　
　㈢證人即承辦員警劉承儒於偵訊時之證述。
　㈣告訴人之傷勢照片2張、臺北市立聯合醫院（和平院區）驗傷
    診斷證明書、診斷證明書各1份。
　㈤監視器影像光碟、監視錄影畫面截圖照片、員警密錄器影像
    拷貝光碟、翻拍照片、現場照片各1份。
　㈥被告陳竑維於警詢、偵訊及本院訊問時之自白。
　㈦被告李家銓於警詢、偵訊及本院訊問時之自白。
三、至辯護人為被告辯稱告訴人牙齒傷勢是告訴人在事發後八天
    才提出的主張，與本件傷害並無因果關係云云。然查告訴人
    係於109年12月1日遭被告毆打，旋至臺北市立聯合醫院（和
    平院區）就診驗傷，診斷出前額撕裂傷、頭頂及頂枕擦傷及
    右眉裂傷、右鼻子下方處及左臉頰及上唇及左顳，嗣於同年
    月4日、8日持續至上開醫院回診追蹤治療，臺北市立聯合醫
    院（和平院區）於同年月8日開立診斷證明書，其上載明診
    斷結果為頭外傷併頭皮擦傷及前額撕裂傷，共4.0公分長，
    顏面多處擦挫傷併上門牙損傷等語，足見告訴人獲診斷上門
    牙損傷在案發後8日，於此期間持續返診治療等情。參以告
    訴人主要遭攻擊之部位係在頭、臉部，上門牙自可能遭受波
    及損傷，且告訴人頭臉部既受有多處嚴重傷害，案發後必定
    疼痛異常，一時無法確認上門牙為疼痛來源之一，非難以想
    像，加以卷內又無任何證據足認告訴人上門牙於本案發生前
    已有損傷情形，應認告訴人上門牙損傷與陳竑維、李家銓犯
    行間，具有相當因果關係。上開辯護人所辯，無從採憑，附
    此敘明。　　　
四、論罪科刑：
　㈠核陳竑維、李家銓所為，均係犯刑法第277條第1項之傷害罪
    嫌。陳竑維、李家銓於本件犯行間具有犯意聯絡及行為分擔
    ，應論以共同正犯。
　㈡爰審酌陳竑維、李家銓酒後未能控制自己情緒，僅因細故與
    告訴人發生爭執，共同出手毆打告訴人，使告訴人受有首揭
    傷害，嚴重敗壞社會治安，應予非難。並考量陳竑維、李家
    銓犯後坦承犯行，因告訴人認其傷勢嚴重，無法認同陳竑維
    、李家銓所提出之和解條件，致雙方未達成和解，暨陳竑維
    自陳：高中肄業之最高學歷，在工地做鐵工臨時工，日薪約
    新臺幣（下同）1,500元，須扶養配偶、各為7歲、5歲之未
    成年子女；暨李家銓自陳：高中肄業之最高學歷，在工地從
    事水電工，日薪1,300元，須扶養配偶及今年8月出生之雙胞
    胎未成年子女等語之智識程度及家庭經濟狀況，及告訴人傷
    勢與陳竑維、李家銓各犯罪動機、目的、手段、所生危害等
    一切具體情狀，就陳竑維、李家銓所犯之罪，分別量處如主
    文所示之刑，並均諭知易科罰金之折算標準。
　㈢扣案之安全帽1頂，係告訴人騎乘腳踏車所使用而帶至現場，
    有證人陳金讚之偵查筆錄在卷可稽，足見扣案安全帽非被告
    所有。加以扣案安全帽非違禁物，本案又無證據足認有刑法
    第38條第3項情形，爰不予宣告沒收，附此敘明。
五、依刑事訴訟法第449條第2項、第3項，逕以簡易判決處刑如
    主文。
六、如不服本判決，應於收受送達判決之日起20日內，向本院提
    起上訴（須附繕本）。
七、本件經檢察官游明慧提起公訴、檢察官翁珮嫻到庭執行職務
    。　　
中　　華　　民　　國　　110 　年　　11　　月　　22　　日
                  刑事第二十庭   法  官   宋恩同
以上正本證明與原本無異。 
如不服本判決應於收受送達後20日內向本院提出上訴書狀，並應
敘述具體理由；其未敘述上訴理由者，應於上訴期間屆滿後20日
內向本院補提理由書（均須按他造當事人之人數附繕本）「切勿
逕送上級法院」。告訴人或被害人如對於本判決不服者，應具備
理由請求檢察官上訴，其上訴期間之計算係以檢察官收受判決正
本之日期為準。 
                                 書記官  孫國慧　　　
中　　華　　民　　國　　110 　年　　11　　月　　23　　日
附錄本案論罪科刑法條全文：
刑法第277條
傷害人之身體或健康者，處5年以下有期徒刑、拘役或50萬元以
下罰金。
犯前項之罪，因而致人於死者，處無期徒刑或7年以上有期徒刑
；致重傷者，處3年以上10年以下有期徒